最高法院民事裁定　　　　　　　　　 110年度台簡上字第24號
上　訴　人　楊之龍
訴訟代理人　蔡奉典律師
被 上訴 人　陳評松
訴訟代理人　黃毓棋律師
上列當事人間請求確認本票債權不存在事件，上訴人對於中華民
國109年7 月24日臺灣臺中地方法院第二審更審判決（106年度簡
上更一字第2號），提起上訴，本院裁定如下：
    主  文
上訴駁回。
第三審訴訟費用由上訴人負擔。
    理  由
按對於簡易訴訟程序之第二審判決，其上訴利益逾民事訴訟法第
466 條所定之額數者，當事人僅得以其適用法規顯有錯誤為理由
，逕向最高法院提起上訴，並須經原裁判法院之許可。此項許可
，以訴訟事件所涉及之法律見解具有原則上之重要性者為限，此
觀同法第436條之2第1項、第436條之3第1項及第2 項之規定自明
。所謂適用法規顯有錯誤，係指原第二審判決就其取捨證據所確
定之事實適用法規顯有錯誤而言，不包括認定事實不當、判決不
備理由或理由矛盾之情形在內。本件上訴人對於原第二審判決逕
向本院提起上訴，係以：伊受訴外人東莞登富鞋業有限公司（下
稱登富公司）之委託處理訴外人杰格有限公司（下稱杰格公司）
積欠登富公司之貨款債務，被上訴人於民國102年5月24日承諾對
杰格公司積欠之貨款美金60萬元負連帶擔保責任（下稱系爭保證
），並簽發如原判決附表所示3紙本票交付伊。登富公司雖於100
年8月22 日經中華人民共和國廣東省東莞市第三人民法院裁定進
入破產清算程序，然其清算人為大陸律師，不能到台灣執行律師
業務，伊與登富公司之委任契約因委任事務之性質不能消滅。原
第二審謂伊與登富公司之委任關係已於登富公司受破產裁定時終
止，無權代理登富公司與被上訴人成立系爭保證，復未適用中華
人民共和國擔保法之規定，認定系爭保證之效力，且謂被上訴人
得為原因關係之抗辯，拒絕給付，適用法規顯有錯誤云云，為其
論據。惟查上訴人所陳上述理由，係屬原第二審認定上訴人與登
富公司間之委任關係業已消滅，其無權代理登富公司與被上訴人
訂立系爭保證據而請求事實當否之問題，要與適用法規是否顯有
錯誤無涉。且經核亦無所涉及之法律見解具有原則上重要性之情
事。上訴人逕向本院提起上訴，不合民事訴訟法第436條之2 第1
項及第436條之3第2項之規定而不應許可，其上訴難謂合法。
據上論結，本件上訴為不合法，依民事訴訟法第436條之5第1 項
、第95條、第78條，裁定如主文。 
中    華    民    國   110    年    11    月    4     日
                      最高法院民事第一庭
                          審判長法官  陳  國  禎  
                                法官  鄭  純  惠  
                                法官  蕭  胤  瑮  
                                法官  方  彬  彬  
                                法官  李  瑜  娟  
本件正本證明與原本無異
                                      書  記  官
中    華    民    國   110    年    11    月    10    日